臺灣臺中地方法院刑事判決
110年度易字第2269號
                                       111年度易字第19號
                                      111年度易字第129號
111年度易字第163號
111年度易字第366號
111年度易字第444號
111年度訴字第567號
111年度易字第581號
111年度易字第599號
公  訴  人  臺灣臺中地方檢察署檢察官
被      告  林隆祥



                    （另案於法務部○○○○○○○○○○○執行中）
上列被告因竊盜案件，經檢察官提起公訴（110年度偵字第29056
號、第30527號）及追加起訴（110年度偵字第40390號、第40391
號、第40469號、第41024號、第41026號、第41027號、111年度
偵字第749號、第1010號、第2264號、第2306號、第3949號、第7
543號、第6997號、第11319號、第11340號、第11341號、第1171
2號、第12797號、第12802號），被告於準備程序中就被訴事實
為有罪陳述，經告知簡式審判程序之旨，並聽取當事人之意見後
，由受命法官獨任進行簡式審判程序，判決如下：
    主    文
林隆祥犯如附表編號1至27所示之罪，各處如附表編號1至27所示
之刑及沒收。
    犯罪事實
一、林隆祥基於意圖為自己不法所有之竊盜、以不正方法由自動
    付款設備取得他人財物、詐欺得利及行使偽造準私文書之犯
    意，分別於如附表所示之時間、地點，以如附表所示之方式
    ，竊取、詐領如附表編號1至18、20至27所示之人之財物，
    及行使偽造之電磁紀錄準私文書而取得如附表編號19③所示
    之不法利益。
二、案經李承霖、陳瓊華向臺中市政府警察局大雅分局潭子分駐
    所、謝翠萍向臺中市政府警察局豐原分局合作派出所、林秋
    森、劉志容、張素燕、曹靜純向臺中市政府警察局豐原分局
    豐原派出所、許順榮、林本仁向臺中市政府警察局大雅分局
    潭北派出所、詹古日香向臺中市政府警察局豐原分局頂街派
    出所、洪丞禹、謝幸娥向臺中市政府警察局大雅分局頭家派
    出所、白鈞齊、陳濬緯向臺中市政府警察局第二分局永興派
    出所、洪淑梅向臺中市政府警察局第二分局育才派出所、巫
    宗彥向臺中市政府警察局第五分局松安派出所提出告訴後報
    告臺灣臺中地方檢察署檢察官偵查起訴及追加起訴。　
    理    由
壹、程序部分
　　本案被告所犯係死刑、無期徒刑或最輕本刑為3年以上有期
    徒刑以外之罪，亦非高等法院管轄第一審之案件，其於本院
    準備程序中就被訴事實為有罪陳述，經告知簡式審判程序之
    旨，並聽取當事人之意見後，本院依刑事訴訟法第273條之1
    第1項規定裁定進行簡式審判程序。又簡式審判程序之證據
    調查，依刑事訴訟法第273條之2規定，不受同法第159條第1
    項、第161條之2、第161條之3、第163條之1及第164條至第1
    70條規定之限制，先予敘明。
貳、認定犯罪事實所憑之證據及理由　
一、上揭犯罪事實，業據被告於警詢（除附表編號20至23、編號
    27未經員警詢問程序，其餘見如附表卷證出處欄所示）、偵
    查中（僅如附表編號19部分，見111年度偵字第6997號卷第1
    79-181頁，其餘均未經檢察官訊問）及本院審理時（見本院
    易字第2269號卷第231頁、第268頁）均坦承不諱，並有如附
    表卷證出處欄所示之證據在卷可佐，足認被告之自白與事實
    相符，應堪採信。
二、綜上所述，本案事證明確，被告之犯行均堪認定，應依法論
    科。
參、論罪科刑
一、按刑法第321條第1項第1款之侵入住宅或有人居住之建築物
    竊盜罪，須行為人所為，已該當構成侵入他人住宅或建築物
    罪，始可進而論以該條款所定加重竊盜罪。又按營業場所，
    於營業時間內，任何不特定之人均得進入，自屬公眾得出入
    之場所，自無所謂「侵入有人居住之建築物」可言；住宅兼
    營業場所在營業時間內，因其業務性質使然，自屬公眾得出
    入之場所，然在打烊後、尚未開始營業前或停止營業之該段
    期間，因已無營業之狀態，則屬個人或家人之私密空間，任
    何人未受允許自不得擅自進入，以確保居住之安全（最高法
    院83年度台上字第6170號、93年度台非字第34號、98年度台
    上字第5966號判決意旨可資參照）。是1樓為店面、2樓為住
    宅之住宅兼為營業場所情形，如在營業時間內，本即允許客
    人自由出入，而不屬於「住宅」之範疇，必於營業場所與住
    宅相結合，而行為人於非營業時間無故闖入時，始應論以本
    款之加重竊盜罪。經查，被告於如附表編號3、4、5、18、2
    0、21、22所示時間，至如附表編號3、4、5、18、20、21、
    22所示之店面行竊，該等處所雖作為店面使用，惟係1樓店
    面、2樓以上為住處之複合式住宅，被告於非營業時間之凌
    晨時分進入該等處所行竊，仍屬侵入個人或家人之私密空間
    ，而應論以刑法第321條第1項第1款之侵入住宅竊盜罪。
二、又大樓式或公寓式住宅之管理室，係附屬於該大樓或公寓，
    為該種住宅之全體居住人生活起居場所之一部分，與住宅之
    關係密不可分，如於侵入該種住宅之管理室內竊盜，自應依
    刑法第321條第1項第1款之罪論處。查被告就附表編號17侵
    入臺中市○○區○○街000號寶麗京大樓之管理室，由卷附之現場照
    片可見，該管理室係附屬於寶麗京大樓，與寶麗京大樓住戶共用
    同一出入口（見111年度偵字第1010號卷第77-81頁），應認
    該管理室係寶麗京大樓全體住戶生活起居場所之一部，被告侵
    入該管理室竊取財物，亦屬對同棟大樓住戶財產法益及居住
    安寧之侵害，應論以刑法第321條第1項第1款之侵入住宅竊
    盜罪。
三、復按行為人利用電腦網路設備連接網際網路至特約商店經營
    之網站，冒用他人之身分，輸入他人所有之信用卡資料，偽
    造他人以信用卡消費之電磁紀錄後傳送至上開網站，表示係
    他人本人同意或授權以信用卡付費方式進行該次交易之意，
    而行使該偽造之電磁紀錄準私文書，使特約商店得據以請求
    發卡銀行撥付該筆消費款項，係具有簽帳消費及收據之性質
    ，自屬刑法第220條第2項之準私文書。查如附表編號19③所
    示，被告於網路遊戲商店，輸入竊得之告訴人洪丞禹所有之
    臺灣銀行金融卡資料，盜刷告訴人洪丞禹之金融卡以購買天
    堂遊戲點數卡，行使該偽造之電磁紀錄準私文書，使天堂網
    路遊戲網站誤認係真正持卡人或經持卡人同意授權之人進行
    消費，而免除被告如附表編號19③所示購買遊戲點數卡之費
    用5萬9000元，應認被告係取得免除債務之財產上不法利益
    ，此部分應屬行使偽造準私文書及詐欺得利犯行。
四、核被告就附表編號1、3、4、5、10、14、15、17、18①、②、
    19①、20、21、22、24、25所為，均係犯刑法第321條第1項
    第1款之侵入住宅竊盜罪；就附表編號2、6、7、8、9、11、
    12、13、23、26、27所為，均係犯刑法第320條第1項之竊盜
    罪；就附表編號16、19②所為，均係犯刑法第339條之2第1項
    之以不正方法由自動付款設備取得他人財物罪；就附表編號
    19③所為，則係犯刑法第216條、第210條、第220條第2項之
    行使偽造準私文書罪、第339條第2項之詐欺得利罪。公訴意
    旨認被告就附表編號17所犯應論以刑法第320條第1項之竊盜
    罪，尚有未洽，惟基本社會事實同一，業經本院於審理時告
    知刑法第321條第1項第1款之罪名（見本院110年度易字第22
    69號卷第244頁），無礙被告攻擊防禦權之行使，爰依法變
    更起訴法條。公訴意旨認被告就附表編號5所犯係刑法第321
    條第2項、第1項第1款之加重竊盜未遂罪等語，惟被告有自
    告訴人謝翠萍之住處竊得抽屜1只，而將之搬至住宅外，有
    現場監視器畫面翻拍照片在卷足佐（見110年度偵字第41024
    號卷第69-73頁），且告訴人謝翠萍確有抽屜1只及營業登記
    證1份、店章1個、印章2個、租賃契約等財物遺失，經告訴
    人謝翠萍於警詢中及本院準備程序時到庭指述明確（見110
    年度偵字第41024號卷第51-53頁；本院111年度易字第19號
    卷第111-112頁），被告雖將竊得之財物放置於告訴人住處
    隔壁鄰居之桌上即行離去，惟應認被告業將上開告訴人所有
    之財物攜出告訴人之住宅外，已建立穩固之持有，被告嗣後
    棄置之行為，無礙被告所為竊盜犯行已屬既遂之結果，應認
    被告就附表編號5係犯刑法第321條第1項第1款之侵入住宅竊
    盜既遂罪。公訴意旨認被告此部分僅涉犯侵入住宅竊盜未遂
    罪，尚有未洽，惟此僅涉及既、未遂之認定，毋庸變更起訴
    法條。
五、被告就如附表編號19③所示偽造電磁消費紀錄之偽造準私文
    書行為，為行使偽造準私文書之高度行為所吸收，不另論罪
    。被告就如附表編號15所示以一行為竊取被害人陳建國、阮
    玉葉2人之財物，為想像競合犯，應依刑法第55條前段規定
    ，從一重處斷；又就如附表編號19③所示犯刑法第216條、第
    210條、第220條第2項之行使偽造準私文書罪，及同法第339
    條第2項之詐欺得利罪，係一行為觸犯數罪名之想像競合犯
    ，亦應依刑法第55條前段規定，從一重以行使偽造準私文書
    罪處斷。被告就如附表編號16所示持被害人阮玉葉之金融卡
    3次提領被害人阮玉葉之存款、就如附表編號19②所示持告訴
    人洪丞禹之金融卡共11次提領告訴人洪丞禹之存款，及就如
    附表編號19③所示7次輸入告訴人洪丞禹之金融卡資料於網路
    遊戲網站上消費，侵害之法益均屬同一，且數行為均係在密
    切接近之時間進行，各行為之獨立性極為薄弱，依一般社會
    健全觀念，在時間差距上，難以強行分開，在刑法評價上，
    均應視為數個舉動之接續施行，合為包括之一行為予以評價
    ，較為合理，均應依接續犯而各論以包括之一罪。被告就附
    表編號1至27所犯數罪（其中附表編號18①、②為2罪、附表編
    號19①至③為3罪），犯意各別、行為互殊，應予分論併罰。
六、爰以行為人之責任為基礎，審酌被告不思以合法方式獲取所
    需，竟率爾竊取他人財物，更多次侵入住宅竊取財物，除侵
    害他人之財產權外，也對居住安寧造成威脅，且被告亦持他
    人之金融卡盜領金錢、於網路遊戲網站上購買遊戲點數，所
    為實不足取，應予非難；衡以被告於警詢、偵查中及本院審
    理時概能坦承犯行，尚知悔悟，然被告未與如附表編號1至2
    7所示之被害人或告訴人達成和解、賠償損害，經被告於本
    院審理時供述明確（見本院110年度易字第2269號卷第269頁
    ），參以被告本案竊取財物之價值、被告因竊盜、盜刷及盜
    用他人金融卡所獲取之金額與利益、被害人及告訴人等所受
    之損失，及被告自陳之教育程度、職業及家庭經濟生活狀況
    （見本院110年度易字第2269號卷第269頁），被告、告訴人
    及公訴人就本案之量刑意見（見本院110年度易字第2269號
    卷第269-270頁；本院111年度易字第19號卷第111-112頁）
    等一切情狀，分別量處如主文所示之刑，並就得易科罰金部
    分諭知易科罰金之折算標準，以示懲儆。
七、又數罪併罰之案件，如能俟被告所犯數罪全部確定後，於執
    行時，始由該案犯罪事實最後判決之法院所對應之檢察署檢
    察官，聲請該法院裁定之，無庸於每一案判決時定其應執行
    刑，則依此所為之定刑，不但能保障被告（受刑人）之聽審
    權，符合正當法律程序，更可提升刑罰之可預測性，減少不
    必要之重複裁判，避免違反一事不再理原則情事之發生（最
    高法院刑事大法庭110年度台抗大字第489號裁定意旨可資參
    照）。觀諸被告除本案所犯竊盜等之數罪外，尚有涉犯竊盜
    犯行以111年度易字第819號案件繫屬於本院，更因涉犯竊盜
    、詐欺等犯行為臺灣臺中地方檢察署檢察官偵查中，有被告
    之臺灣高等法院被告前案紀錄表1份在卷足參，揆諸上揭意
    旨，本院爰僅為各罪宣告刑之諭知，而暫不定其應執行之刑
    ，應予說明。　
八、末查，檢察官起訴書雖聲請諭知被告於刑之執行前令入勞動
    場所強制工作等語。惟95年5月30日修正公布、並自同年7月
    1日施行之竊盜犯贓物犯保安處分條例第3條第1項規定：「1
    8 歲以上之竊盜犯、贓物犯，有犯罪之習慣者，得於刑之執
    行前，令入勞動場所強制工作」，係就受處分人之人身自由
    所為限制，違反憲法第23條比例原則，與憲法第8條保障人
    身自由之意旨不符，業自解釋公布之日起失其效力（司法院
    大法官釋字第812號解釋意旨可資參照）。是上開強制工作
    之規定，業經上開解釋宣告違憲而失效，自不能再就被告依
    上開規定宣告強制工作，附此敘明。
肆、沒收部分
    按犯罪所得，屬於犯罪行為人者，沒收之；前二項之沒收，
    於全部或一部不能沒收或不宜執行沒收時，追徵其價額，刑
    法第38條之1第1項前段、第3項定有明文。經查，被告於本
    院審理時供稱：我竊取之財物均係供我生活花用，所竊得及
    持竊取之金融卡提領之現金均已花用完畢。現金以外之物如
    金融卡、信用卡、皮夾、包包、被害人之證件等，我均已丟
    棄。竊取機車是為了代步使用，我機車騎到沒油後，就隨意
    找地方棄置，我並未與任何告訴人或被害人達成和解等語（
    見本院易字第2269號卷第268-269頁），可認被告本案竊得
    之財物，現金部分均已花用完畢，現金以外之物品除非經扣
    案後發還告訴人（被害人），否則均遭被告丟棄，且被告均
    未與被害人或告訴人達成和解以賠償損害。準此：
一、附表編號1竊取被害人魏元戈財物部分：被告至被害人魏元
    戈住處竊取之鑰匙1串（共5支）、皮包1個（內有身分證、機
    車、汽車駕照各1張、現金1500元）及腰包1個等財物，尚未發
    還被害人魏元戈而遭被告丟棄，現金1500元亦為被告花用殆
    盡，經被告於警詢中及本院審理時供述明確（見偵字第2905
    6號卷第56頁），惟鑰匙可透過更換鎖頭而使原鑰匙喪失效
    用，身分證、汽機車駕照等證件，具屬人性，可隨時停用、
    掛失補辦，就沒收制度所欲達成之社會防衛目的並無助益，
    不具刑法上之重要性，是僅就未扣案之皮包1個、腰包1個及
    現金1500元，依前開規定宣告沒收，並為於全部或一部不能
    沒收或不宜執行沒收時，追徵其價額之諭知。　　
二、附表編號2竊取告訴人李承霖之財物部分：被告所竊取告訴
    人李承霖所管領之愛心捐款箱1個，捐款箱中有約1000元等
    情，經被告於警詢中供陳不諱（見偵字第30527號卷第53頁
    ），核與告訴人李承霖於警詢中指稱：被告到我所經營之早
    餐店內，竊取放置於櫃台上之捐款箱後離開，捐款箱內約有
    1000元。該捐款箱是某愛心團體張秀菊所寄放，寄放6個月
    ，因為擔心之後愛心團體會前來收取，故前往報案等語（見
    偵字第30527號卷第55-56頁）相符，此並未還告訴人李承霖
    ，是就被告未扣案之犯罪所得愛心捐款箱1個及現金1000元
    ，依前開規定宣告沒收，並為於全部或一部不能沒收或不宜
    執行沒收時，追徵其價額之諭知。　
三、附表編號3、13、16、18①、19②、20部分：被告就附表編號3
    至被害人魏志成住處1樓所經營之碧玉素食店內竊取5000元
    ，就附表編號13至告訴人張素燕之店內竊取現金3000元，就
    附表編號16盜領被害人阮玉葉之存款4萬3000元、就附表編
    號18①至告訴人陳瓊華之辦公室竊取2萬元、就附表編號19②
    盜領告訴人洪丞禹之存款18萬4050元、就附表編號20竊取告
    訴人白鈞齊店內之現金1萬元，均業遭被告花用殆盡，且未
    返還予上開被害人及告訴人等，是就被告未扣案之前開犯罪
    所得，均依前開規定於被告所犯各罪之主文項下宣告沒收，
    並均為於全部或一部不能沒收或不宜執行沒收時，追徵其價
    額之諭知。另附表編號19③被告盜用告訴人洪丞禹之金融卡
    資料至網路遊戲網站購買遊戲點數，獲得不需支付遊戲點數
    款項之利益5萬9000元，亦依刑法第38條之1第1項、第3項、
    第4項規定宣告沒收，並為於全部或一部不能沒收或不宜執
    行沒收時，追徵其價額之諭知。
四、附表編號4竊取被害人阮氏清懷之財物部分：被告至被害人
    住處竊取白色包包1個（內有現金1萬2000元、健保卡1張及金
    融卡7張），均尚未發還被害人，其中健保卡及金融卡等證
    件，具屬人性，可隨時停用、掛失補辦，就沒收制度所欲達
    成之社會防衛目的並無助益，不具刑法上之重要性，是僅就
    未扣案之白色包包1個及現金1萬2000元，依前開規定宣告沒
    收，並為於全部或一部不能沒收或不宜執行沒收時，追徵其
    價額之諭知。
五、附表編號5竊取告訴人謝翠萍之財物部分：被告至告訴人謝
    翠萍住處竊取店內桌子抽屜1只，內含營業登記證1份、店章
    1個、印章2個及租賃契約等營業用資料，經告訴人謝翠萍於
    本院準備程序時指稱：被告把從我住處竊取之物品放置於鄰
    居之桌上，鄰居以為是不要的，就把上開物品包括桌子拉出
    來的抽屜1只都丟棄了等語（見本院111年度易字第19號卷第
    112頁），而營業登記證、店章、印章及租賃契約等營業用
    資料可透過補辦、重新申請使原物品失其效用，就沒收制度
    所欲達成之社會防衛目的並無助益，不具刑法上之重要性，
    是僅就未扣案之抽屜1只，依前開規定宣告沒收，並為於全
    部或一部不能沒收或不宜執行沒收時，追徵其價額之諭知。
六、附表編號6、7、8、9、11、12、23、26、27部分：被告竊取
    上開被害人及告訴人等之普通重型機車，均為警尋獲後發還
    予被害人及告訴人等，有如附表6、7、8、9、11、12、23、
    26、27卷證出處欄所示之證據在卷可考，已實際發還予被害
    人等，依刑法第38條之1第5款規定，爰不予宣告沒收。
七、附表編號10竊取告訴人詹古日香之財物部分：被告至告訴人
    詹古日香住處竊取黑色土黃色格子側背包1只（內有黃色長
    夾、1張信用卡、3張提款卡、老人愛心卡、現金8000元）、
    黑色長方形側背包1個（內有太平洋百貨禮券2600元）、黑
    色紅色花型小長夾1個（內有身分證、金融卡、現金100元）
    、花紋長方形側背包1個、紅色零錢包1個（內有現金200元
    ）等財物，均尚未發還告訴人，而其中信用卡、提款卡、老
    人愛心卡、身分證、金融卡等物品，具屬人性，可隨時停用
    、掛失補辦，就沒收制度所欲達成之社會防衛目的並無助益
    ，不具刑法上之重要性，是僅就未扣案之黑色土黃色格子側
    背包1只、黃色長夾1只、黑色長方形側背包1只、黑色紅色
    花型小長夾1只、花紋長方形側背包1只、紅色零錢包1只、
    太平洋百貨禮券2600元及現金8300元，依前開規定宣告沒收
    ，並為於全部或一部不能沒收或不宜執行沒收時，追徵其價
    額之諭知。
八、附表編號14竊取告訴人曹靜純之財物部分：被告至告訴人曹
    靜純住處竊取告訴人之黑色Playboy側背包（內有現金2000元
    、信用卡2張、提款卡3張、身分證、健保卡各1張及長夾1個
    ）等財物，其中信用卡、提款卡、身分證、健保卡等證件，
    具屬人性，可隨時停用、掛失補辦，就沒收制度所欲達成之
    社會防衛目的並無助益，不具刑法上之重要性，是僅就未扣
    案之黑色Playboy側背包1個、長夾1個及現金2000元，依前開
    規定宣告沒收，並為於全部或一部不能沒收或不宜執行沒收
    時，追徵其價額之諭知。
九、附表編號15竊取被害人陳建國、阮玉葉之財物部分：被告至
    被害人陳建國、阮玉葉住處竊取被害人陳建國所有之灰色斜
    背包（含第一銀行存摺、金融卡1張、印章2顆、中華郵政、台
    北富邦銀行存摺及香水1瓶）及被害人阮玉葉所有之黑色雙肩後
    背包1個（含中華郵政、第一銀行存摺各1本、紫白相間之皮
    夾1個（內有居留證、健保卡、機車駕照、零錢100元、中華郵
    政、第一銀行金融卡））等財物，其中灰色斜背包、銀行及郵
    局存摺、金融卡、印章、香水、紫白相間皮夾、居留證、健
    保卡等物，業經發還予被害人陳建國、阮玉葉，有贓物認領
    保管單3張在卷可稽（見111年度偵字第2306號卷第83-87頁
    ），是僅就未扣案之黑色雙肩後背包1個及現金100元，依前
    開規定宣告沒收，並為於全部或一部不能沒收或不宜執行沒
    收時，追徵其價額之諭知。
十、附表編號17竊取被害人洪威凱之財物部分：被告至附屬於寶
    麗京大樓之管理室竊取被害人洪威凱所管領之電話筒1個（內
    含現金40元），其中電話筒經員警協同被告至棄置處所找尋
    ，尋獲後業經發還予被害人洪威凱，有贓物認領保管單1張
    存卷足查（見111年度偵字第1010號卷第75頁），依刑法第3
    8條之1第5項不予宣告沒收，是僅就未扣案之現金40元，依前
    開規定宣告沒收，並為於全部或一部不能沒收或不宜執行沒
    收時，追徵其價額之諭知。
、附表編號18②竊取告訴人陳瓊華之財物部分：被告竊取告訴人
    陳瓊華所管領之三層辦公抽屜鐵櫃1只（內有現金2000元、
    公司大小章、關防、公司自然人憑證、霧峰區辦公室鑰匙、
    理監事印章、行政人員印章、告訴人陳瓊華之自然人憑證、
    公司文件資料）等財物，其中鑰匙可藉由更換鎖頭而使原物
    讓失效用，又印章、關防、自然人憑證等可隨時停用、補辦
    、補刻，公司文件資料本身係文書資料，財產價值非鉅，就
    沒收制度所欲達成之社會防衛目的並無助益，不具刑法上之
    重要性，是僅就未扣案之三層辦公抽屜鐵櫃1只及現金2000元
    ，依前開規定宣告沒收，並為於全部或一部不能沒收或不宜
    執行沒收時，追徵其價額之諭知。
、附表編號19①竊取告訴人洪丞禹之財物部分：被告至告訴人洪
    丞禹之住處，竊取告訴人洪丞禹之藍色皮包1個（內有花旗
    銀行等信用卡、臺灣銀行、郵局提款卡、身分證、健保卡）
    等財物，其中信用卡、金融卡、身分證、健保卡等物品具屬
    人性，可隨時停用、掛失補辦，就沒收制度所欲達成之社會
    防衛目的並無助益，不具刑法上之重要性，是僅就未扣案之
    藍色皮包1個依前開規定宣告沒收，並為於全部或一部不能
    沒收或不宜執行沒收時，追徵其價額之諭知。
、附表編號21竊取告訴人陳濬緯之財物部分：被告竊取告訴人
    陳濬緯所管領之收銀櫃1台（內有現金3000元）、個人背包1
    個（內有鑰匙、印章）及捐款箱1個（內有零錢40元），其
    中鑰匙可藉由更換鎖頭而使原物讓失效用，而印章具屬人性
    ，就沒收制度所欲達成之社會防衛目的並無助益，不具刑法
    上之重要性，是僅就未扣案之收銀櫃1台、個人背包1個、捐
    款箱1個及現金3040元，依前開規定宣告沒收，並為於全部或
    一部不能沒收或不宜執行沒收時，追徵其價額之諭知。
、附表編號22竊取告訴人洪淑梅之財物部分：被告竊取告訴人
    洪淑梅所管領之現金2萬元、筆電1台及手機1支，均尚未發
    還予告訴人，且未據扣案，爰依前開規定宣告沒收，並為於
    全部或一部不能沒收或不宜執行沒收時，追徵其價額之諭知
    。
、附表編號24竊取告訴人巫宗彥之財物部分：被告竊取告訴人
    巫宗彥之愛迪達包包1個（內有GUCCI長夾1個、現金1萬元、
    新光銀行信用卡、健保卡、身分證各1張、筆記本及醒獅團
    團員資料）等財物，均尚未發還予告訴人巫宗彥，而其中信
    用卡、健保卡、身分證具屬人性，可隨時停用、掛失補辦，
    筆記本及醒獅團團員資料係文書資料，財產價值非鉅，就沒
    收制度所欲達成之社會防衛目的並無助益，不具刑法上之重
    要性，是僅就未扣案之愛迪達包包1個、GUCCI長夾1個及現金
    1萬元，依前開規定宣告沒收，並為於全部或一部不能沒收
    或不宜執行沒收時，追徵其價額之諭知。
、附表編號25竊取告訴人謝幸娥之財物部分：被告至告訴人謝
    幸娥之住處，竊取告訴人謝幸娥所有之藍色包包1個（內有
    紅包袋4個，現金2800元、透明塑膠鉛筆盒1個、藍色零錢包
    1個、塑膠夾鏈袋2個、塑膠藥盒2個、眼鏡盒1個、充電器1
    組、皮尺1個、黑色耳機盒1個及黑色膠帶2個）等財物，嗣
    經警於110年12月12日11時45分許，於臺中市○○區○○路00巷0
    0號對面停放汽車之草叢內尋獲上開物品，除現金外均發還
    予告訴人謝幸娥，有警員之職務報告及證物清單各1份在卷
    可稽（見111年度偵字第12797號卷第47頁、第109頁），就
    此部分依刑法第38條之1第5項不予宣告沒收，而僅就未扣案
    之犯罪所得現金2800元，依前開規定宣告沒收，並為於全部
    或一部不能沒收或不宜執行沒收時，追徵其價額之諭知。
據上論斷，應依刑事訴訟法第273條之1第1項、第299條第1項前
段、第300條，刑法第321條第1項第1款、第320條第1項、第216
條、第210條、第220條第2項、第339條第2項、第339條之2第1項
、第55條前段、第41條第1項前段、第38條之1第1項前段、第3項
、第4項，刑法施行法第1條之1第1項，判決如主文。
本案經檢察官許景森提起公訴，檢察官黃政揚追加起訴，檢察官
温雅惠到庭執行職務。
中　　華　　民　　國　　111 　年　　5 　　月　　10　　日
                  刑事第七庭  法  官  王怡蓁
以上正本證明與原本無異。
如不服本判決應於收受送達後20日內向本院提出上訴書狀，並應
敘述具體理由；其未敘述上訴之理由者，應於上訴期間屆滿後20
日內向本院補提理由書（均須按他造當事人之人數附繕本）「切
勿逕送上級法院」。
告訴人或被害人如不服判決，應備理由具狀向檢察官請求上訴，
上訴期間之計算，以檢察官收受判決正本之日起算。
　　　　                      書記官  黃雅青
中　　華　　民　　國　　111 　年　　5 　　月　　10　　日
附錄論罪科刑法條
中華民國刑法第321條
犯前條第1項、第2項之罪而有下列情形之一者，處6月以上5年以
下有期徒刑，得併科50萬元以下罰金：
一、侵入住宅或有人居住之建築物、船艦或隱匿其內而犯之。
二、毀越門窗、牆垣或其他安全設備而犯之。
三、攜帶兇器而犯之。
四、結夥三人以上而犯之。
五、乘火災、水災或其他災害之際而犯之。
六、在車站、港埠、航空站或其他供水、陸、空公眾運輸之舟、
    車、航空機內而犯之。
前項之未遂犯罰之。

中華民國刑法第320條
意圖為自己或第三人不法之所有，而竊取他人之動產者，為竊盜
罪，處5年以下有期徒刑、拘役或50萬元以下罰金。
意圖為自己或第三人不法之利益，而竊佔他人之不動產者，依前
項之規定處斷。
前二項之未遂犯罰之。

中華民國刑法第216條
（行使偽造變造或登載不實之文書罪）
行使第210條至第215條之文書者，依偽造、變造文書或登載不實
事項或使登載不實事項之規定處斷。

中華民國刑法第210條
（偽造變造私文書罪）
偽造、變造私文書，足以生損害於公眾或他人者，處5年以下有
期徒刑。

中華民國刑法第220條
（準文書）
在紙上或物品上之文字、符號、圖畫、照像，依習慣或特約，足
以為表示其用意之證明者，關於本章及本章以外各罪，以文書論
。
錄音、錄影或電磁紀錄，藉機器或電腦之處理所顯示之聲音、影
像或符號，足以為表示其用意之證明者，亦同。

中華民國刑法第339條
（普通詐欺罪）
意圖為自己或第三人不法之所有，以詐術使人將本人或第三人之
物交付者，處5年以下有期徒刑、拘役或科或併科50萬元以下罰
金。
以前項方法得財產上不法之利益或使第三人得之者，亦同。
前二項之未遂犯罰之。

中華民國刑法第339條之2
（違法由自動付款設備取得他人之物之處罰）
意圖為自己或第三人不法之所有，以不正方法由自動付款設備取
得他人之物者，處3年以下有期徒刑、拘役或30萬元以下罰金。
以前項方法得財產上不法之利益或使第三人得之者，亦同。
前二項之未遂犯罰之。
附件：
編號 被害人/告訴人 犯罪時間、地點及方式 犯罪所得之物品/財物             卷證出處 偵查起訴案號及本院繫屬案號       主     文 1 魏元戈(被害人) 被告於110年7月6日15時27分許，騎乘不知情之楊明璋所有之車牌號碼373-LLU號普通重型機車，先至臺中市潭子區福潭路601號附近下車，再徒步進入臺中市○○區○○○000號住宅，徒手竊取被害人魏元戈所有之右列財物，得手後離去。 鑰匙1串（共5支）、皮包1個（內有身分證、機車、汽車駕照各1張、現金1500元）及腰包1個（價值共計3700元）  （見110年度偵字第29056號卷） 1.被告於警詢中之自白（第53-58頁） 2.被害人魏元戈於警詢中之指述（第61-64頁）  3.證人楊明璋於警詢中之陳述（第65-67頁） 4.警員110年7月25日之職務報告（第51頁） 5.指認犯罪嫌疑人紀錄表（證人楊明璋指認被告）（110年7月17日）（第69-73頁） 6.臺中市政府警察局大雅分局潭北派出所照片（第75-81頁、第81-97頁） 7.臺中市政府警察局大雅分局刑案現場勘查報告（第99-102頁） 8.刑案現場相片（第103-114頁） 9.被害人魏元戈之報案資料： (1)臺中市政府警察局大雅分局潭北派出所陳報單（第115頁） (2)臺中市政府警察局大雅分局潭北派出所受理各類案件紀錄表（第117頁） (3)臺中市政府警察局大雅分局潭北派出所受（處）理案件證明單（第119頁） 10.車牌號碼000-000號普通重型機車之車輛詳細資料報表（第121頁）    臺灣臺中地方檢察署110年度偵字第29056號。  本院110年度易字第2269號 （本訴）。 林隆祥犯侵入住宅竊盜罪，處有期徒刑柒月。未扣案之犯罪所得皮包壹個、腰包壹個及新臺幣壹仟伍佰元均沒收，於全部或一部不能沒收或不宜執行沒收時，追徵其價額。 2 李承霖(告訴人) 被告於110年7月16日凌晨3時19許，騎乘不知情之楊明璋所有之車牌號碼373-LLU號普通重型機車，先至臺中市潭子區大豐路2段26號李承霖經營之早餐店附近下車，再徒步進入該早餐店內，徒手竊取李承霖所管領之右列財物，得手後離去。 愛心捐款箱1個（內有現金約1000元)  （見110年度偵字第30527號卷） 1.被告於警詢中之自白（第51-54頁） 2.證人楊明璋於警詢中之陳述（第57-58頁） 3.告訴人李承霖於警詢中之指述（第55-56頁）  4.警員廖大慶110年8月5日之職務報告（第49頁）   5.車牌號碼000-000號重型機車之車輛詳細資料報表（第69頁） 6.臺中市政府警察局大雅分局監視器錄影畫面及其翻拍照片（第71-81頁） 7.被告之照片（第83頁） 臺灣臺中地方檢察署110年度偵字第30527號。  本院110年度易字第2269號（本訴）。  林隆祥犯竊盜罪，處有期徒刑參月，如易科罰金，以新臺幣壹仟元折算壹日。未扣案之犯罪所得愛心捐款箱壹個及新臺幣壹仟元沒收，於全部或一部不能沒收或不宜執行沒收時，追徵其價額。 3 魏志成(被害人) 被告於110年9月5日凌晨1時46分許，至魏志成於臺中市豐原區三民路29號住處1樓之碧玉素食店（2樓以上為住家之複合式住宅），於深夜之非營業時間徒手開啟鐵捲門後進入屋內，竊取魏志成之右列財物，得手後離去。 現金5000元  （見110年度偵第41026號卷） 1.被告於警詢中之自白（第45-47頁） 2.被害人魏志成於警詢中之指述（第49-50頁） 3.警員陳炳毓110年10月6日職務報告（第43頁） 4.臺中市政府警察局豐原分局頂街派出所照片黏貼紀錄表（路口監視器畫面截圖）（第51-71頁） 5.臺中市政府警察局豐原分局刑案現場勘察報告（第73-89頁） 臺灣臺中地方檢察署110年度偵第41026號。  本院111年度易字第19號。 （追加起訴）  林隆祥犯侵入住宅竊盜罪，處有期徒刑柒月。未扣案之犯罪所得新臺幣伍仟元沒收，於全部或一部不能沒收或不宜執行沒收時，追徵其價額。 4 阮氏清懷（被害人）  被告於110年9月7日凌晨4時56分許，於非營業時間至被害人阮氏清懷於臺中市潭子區福潭路676號住處（店面與住所合一之複合式住宅），因大門未上鎖而逕行侵入屋內，徒手竊取被害人阮氏清懷之右列財物，得手後離去。 白色包包（內有現金1萬2000元、健保卡1張及金融卡7張）  （見111年度偵字第749號卷） 1.被告於警詢中之自白（第53-59頁） 2.被害人阮氏清懷於警詢中之指述（第63-67頁） 3.警員張倪維110年10月5日之職務報告書（第51頁） 4.臺中市警察局大雅分局潭北派出所指認照片（被害人之提包外觀照片、路口監視器照片）（第69-71頁）　　 臺灣臺中地方檢察署111年度偵字第749號。  本院111年度易字第129號。 （追加起訴） 林隆祥犯侵入住宅竊盜罪，處有期徒刑捌月。未扣案之犯罪所得白色包包壹個及新臺幣壹萬貳仟元沒收，於全部或一部不能沒收或不宜執行沒收時，追徵其價額。 5 謝翠萍(告訴人) 被告於110年9月9日凌晨1時50分許，於非營業時間至臺中市○○區○○○000號告訴人謝翠萍所經營之欣格養生會館（1樓為店面及住家、2樓以上為住家之複合式住宅），以不詳方式開鎖後進入屋內，竊取謝翠萍所管領之右列財物，得手後離去。 店內抽屜1只（內含營業登記證1份、店章1個、印章2個、租賃契約） （被告將竊得之財物棄置於臺中市○○區○○○000號鄰居桌上，該等物品即遭鄰居丟棄） （見110年度偵字第41024號卷） 1.被告於警詢中之自白（第47-50頁） 2.告訴人謝翠萍之指述： （1）110年9月9日警詢（第51-53頁） （2）本院準備程序時之指述（見本院111年度易字第19號卷第112頁） 3.警員羅明祐110年10月8日職務報告（第45頁） 4.臺中市政府警察局豐原分局合作派出所照片黏貼紀錄表（路口監視器畫面翻拍照片、現場照片）（第69-74頁） 5.臺中市政府警察局豐原分局合作派出所受理各類案件紀錄表（第75頁） 6.臺中市政府警察局豐原分局合作派出所受（處）理案件證明單（第77頁）　 臺灣臺中地方檢察署110年度偵字第41024號。  本院111年度易字第19號。（追加起訴） 林隆祥犯侵入住宅竊盜罪，處有期徒刑柒月。未扣案之犯罪所得抽屜壹只沒收，於全部或一部不能沒收或不宜執行沒收時，追徵其價額。 6 梁賑祐(被害人) 被告於110年9月9日凌晨2時47分許，行經臺中市○○區○○○00號前，以自備之同款機車鑰匙竊取梁賑祐所管領之車牌號碼000-000號普通重型機車，得手後離去。 車牌號碼YIJ-669號普通重型機車(被告將竊得之機車騎至沒油後，將機車棄置於臺中市○○區○○路0號前，為警於110年9月9日16時30分許尋獲後，發還予被害人梁賑祐) （見110年度偵字第40469號卷） 1.被告於警詢中之自白（第47-51頁） 2.被害人梁賑祐於警詢中之指述（第53-55頁） 3.警員陳奕夫、林偉傑110年10月3日之職務報告書（第45頁） 4.刑案照片（被告騎乘YIJ-669號普通重型機車、車輛棄置照片）（第63-67頁） 5.失車-案件基本資料詳細畫面報表（機車已尋獲）（第69頁） 6.臺中市政府警察局豐原分局合作派出所受（處）理案件證明單（第71頁） 臺灣臺中地方檢察署110年度偵字第40469號。  本院111年度易字第19號。 （追加起訴） 林隆祥犯竊盜罪，處有期徒刑肆月，如易科罰金，以新臺幣壹仟元折算壹日。 7 林秋森（告訴人） 被告於110年9月11日5時20分許，至臺中市○○區○○路00號前，以自備之鑰匙竊取告訴人林秋森所管領之車牌號碼000-000號普通重型機車，得手後離去。  車牌號碼000-000號普通重型機車（經警於110年9月11日18時許，於臺中市○○區○○路000號國泰世華騎樓旁尋獲後，發還予告訴人林秋森） （見111年度偵字第3949號卷） 1.被告於警詢中之自白（第65-69頁） 2.告訴人林秋森於警詢中之指述（第71-73頁、第75-77頁） 3.警員范家維110年11月2日職務報告（第63頁） 4.豐原分局豐原派出所照片（監視器錄影畫面及其翻拍相片）（第81頁） 5.失車-案件基本資料詳細畫面報表（第83頁） 6.贓物認領保管單（告訴人林秋森具領）（第85頁） 7.臺中市政府警察局豐原分局豐原派出所受（處）理案件證明單（第87頁、第89頁） 8.臺中市政府警察局豐原分局豐原派出所受理各類案件紀錄表（第91頁） 9.臺中市政府警察局豐原分局豐原派出所陳報單、一般陳報單（第93-95頁） 臺灣臺中地方檢察署111年度偵字第3949號。  本院111年度易字第366號。 （追加起訴） 林隆祥犯竊盜罪，處有期徒刑肆月，如易科罰金，以新臺幣壹仟元折算壹日。 8 許順榮(告訴人) 被告於110年9月15日22時許，至臺中市潭子區中山路3段305巷29號，以自備之鑰匙竊取許順榮之車牌號碼000-000號普通重型機車，得手後離去。 車牌號碼BZJ-030號普通重型機車（為警於110年9月16日16時50分許，在臺中市潭子區祥和路72前尋獲後，發還予告訴人許順榮） （見110年度偵字第40390號卷） 1.被告於警詢中之自白（第43-47頁） 2.告訴人許順榮於警詢中之指述（第51-53頁、第55-57頁） 3.警員張倪維110年9月28日職務報告書（第41頁） 4.（許順榮具領）贓物認領保管單（第59頁） 5.監視器錄影畫面截圖（被告騎乘車牌號碼000-000號普通重型機車、當時衣著及身上刺青照片比對監視器畫面）（第71-77頁） 6.被告之左手刺青及全身照片（第79-81頁）　　 110年度偵字第40390號  本院111年度易字第19號。 （追加起訴） 林隆祥犯竊盜罪，處有期徒刑肆月，如易科罰金，以新臺幣壹仟元折算壹日。 9 林本仁(告訴人) 被告於10年9月15日23時許，至臺中市潭子區祥和路76號前，以自備之鑰匙竊取林本仁之車牌號碼000-000號普通重型機車，得手後離去。 車牌號碼000-000號普通重型機車（為警110年9月16日17時10分許，於臺中市○○區○○路000號前尋獲後，發還予告訴人林本仁） （見110年度偵字第40390號卷） 1.被告於警詢中之自白（第43-47頁） 2.告訴人林本仁於警詢中之指述（第61-63頁、第65-67頁） 3.警員張倪維110年9月28日職務報告書（第41頁） 4.（林本仁具領）贓物認領保管單（第69頁） 5.監視器錄影畫面截圖（被告騎乘車牌號碼BZY-770號普通重型機車、當時衣著及身上刺青照片比對監視器截圖）（第71-77頁） 110年度偵字第40390號  本院111年度易字第19號。 （追加起訴） 林隆祥犯竊盜罪，處有期徒刑肆月，如易科罰金，以新臺幣壹仟元折算壹日。 10 詹古日香 (告訴人) 被告於110年9月16日凌晨3時15分許，至臺中市豐原區源豐路243巷28號詹古日香住處，以不祥方式開鎖後進入屋內，竊取詹古日香所有之右列財物，得手後離去。  黑色土黃色格子側背包1只（內有黃色長夾、1張信用卡、3張提款卡、老人愛心卡、現金8000元）、黑色長方形側背包1個（內有太平洋百貨禮券2600元）、黑色紅色花型小長夾1個（內有身分證、金融卡、現金100元）、花紋長方形側背包1個、紅色零錢包1個（內有現金200元） （見110年度偵字第41027號卷） 1.被告於警詢中之自白（第47-49頁） 2.告訴人詹古日香於警詢中之指述（第51-55頁） 3.警員洪偉倫110年10月14日職務報告（第45頁） 4.臺中市政府警察局豐原分局刑案現場勘察報告（詹古日春住宅内財物遭竊盜案）（含刑案現場照片）（第57-79頁） 5.臺中市政府警察局豐原分局頂街派出所照片黏貼紀錄表（含現場照片、路口監視器畫面翻拍照片）（第81-103頁） 110年度偵字第41027號  本院111年度易字第19號。 （追加起訴） 林隆祥犯侵入住宅竊盜罪，處有期徒刑捌月。未扣案之犯罪所得黑色土黃色格子側背包壹只、黃色長夾壹只、黑色長方形側背包壹只、黑色紅色花型小長夾壹只、花紋長方形側背包壹只、紅色零錢包壹只、太平洋百貨禮券貳仟陸佰元及新臺幣捌仟參佰元均沒收，於全部或一部不能沒收或不宜執行沒收時，追徵其價額。 11 劉志容(告訴人) 被告於110年9月20日6時14分許，至臺中市豐原區中興路279巷2號，以自備之同款機車鑰匙竊取劉志容之車牌號碼000-000號普通重型機車，得手後離去。  車牌號碼953-GVZ號普通重型機車 （被告將機車棄置於臺中市豐原區三民路150巷萊爾富超商旁巷子內，為警於110年9月20日尋獲後，發還予告訴人劉志容) （見110年度偵字第40391號卷） 1.被告於警詢中之自白（第45-49頁） 2.告訴人劉志容於警詢中之指述（第51-53頁、第55-59頁） 3.警員郭耕毓110年10月6日職務報告書（第43頁）　 4.臺中市政府警察局豐原分局偵辦竊盜案照片黏貼紀錄表（被告騎乘953-GVZ號普通重型機車、車輛棄置照片、被告全身照片）（第63-67頁） 5.失車-案件基本資料詳細畫面報表（第69頁） 6.（劉志容具領）贓物認領保管單（第71頁） 7.臺中市政府警察局豐原分局豐原派出所受（處）理案件證明單（第73頁） 8.臺中市政府警察局豐原分局110年10月27日中市警豐分偵字第0000000000號函（第95頁）檢送 (1)「林隆祥涉嫌竊盜案」刑案現場勘察報告（第97-115頁） (2)臺中市政府警察局110年10月22日中市警鑑字第0000000022號鑑定書（案件編號：0000000000G07號）（第117-119頁） 110年度偵字第40391號。  本院111年度易字第19號。 （追加起訴） 林隆祥犯竊盜罪，處有期徒刑肆月，如易科罰金，以新臺幣壹仟元折算壹日。 12 張錦隆(被害人) 被告於110年9月21日凌晨1時43分許，至臺中市豐原區三和路21之1號騎樓，以自備之同款機車鑰匙竊取張錦隆之車牌號碼000-000號普通重型機車，得手後離去。 車牌號碼KBZ-271號普通重型機車（被告嗣將機車棄置於臺中市豐原區陽明街與博愛街口（綠園道），為警於110年9月21日9時41分許尋獲後，發還予被害人張錦隆） （見110年度偵字第40469號卷） 1.被告於警詢中之自白（第47-51頁） 2.被害人張錦隆於警詢中之指述（第57-59頁） 3.警員陳奕夫、林偉傑110年10月3日職務報告書（第45頁） 4.刑案照片（被告騎乘KBZ-271號普通重型機車、車輛棄置照片）（第63-67頁） 5.失車-案件基本資料詳細畫面報表（機車已尋獲）（第73頁） 6.臺中市政府警察局豐原分局合作派出所受（處）理案件證明單（第75頁） 7.臺中市政府警察局豐原分局110年10月27日中市警豐分偵字第0000000000號函及檢送臺中市政府警察局110年10月22日中市警鑑字第0000000023號鑑定書（地99頁、第101-103頁） 臺灣臺中地方檢察署110年度偵字第40469號。  本院111年度易字第19號。 （追加起訴） 林隆祥犯竊盜罪，處有期徒刑肆月，如易科罰金，以新臺幣壹仟元折算壹日。 13 張素燕（告訴人） 被告於110年9月22日凌晨3時16分許，至臺中市○○區○○街00號告訴人張素燕所經營之鹽酥雞店，趁該店鐵門未上鎖，徒手開啟鐵門後進入店內，竊取張素燕所有之右列財物，得手後離去。  現金3000元  （見111年度偵字第7543號卷） 1.被告於警詢中之自白（第51-55頁） 2.告訴人張素燕於警詢中之指述（第59-63頁） 3.警員張寬承110年11月30日職務報告（第49頁） 4.監視器錄影畫面截圖照片（第65-77頁） 5.現場照片（第79-81頁）    臺灣臺中地方檢察署111年度偵字第7543號。  本院111年度易字第444號。 （追加起訴） 林隆祥犯竊盜罪，處有期徒刑參月，如易科罰金，以新臺幣壹仟元折算壹日。未扣案之犯罪所得新臺幣參仟元沒收，於全部或一部不能沒收或不宜執行沒收時，追徵其價額。 14 曹靜純 (告訴人，原名曹惠蓮) 被告於110年9月24日14時50分許，至曹靜純於臺中市豐原區中興路今日市場41號住處，因大門未上鎖，被告遂逕行侵入屋內，徒手竊取曹靜純所有之右列財物，得手後離去。 黑色Playboy側背包（內有現金2000元、信用卡2張、提款卡3張、身分證、健保卡各1張及長夾1個）。 （見111年度偵字第2264號卷） 1.被告於警詢中之自白（第49-53頁） 2.告訴人曹靜純（原名:曹惠蓮）於警詢中之指述（第55-58頁）  3.臺中市政府警察局豐原分局豐原派出所陳報單（第43頁） 4.臺中市政府警察局豐原分局刑案呈報單（第45頁） 5.警員陳志輝110年11月1日之職務報告（第47頁） 6.臺中市政府警察局豐原分局刑案現場勘查報告（第61-73頁） 7.監視器翻拍照片（第75-79頁） 8.臺中市政府警察局豐原分局豐原派出所受（處）理案件證明單（第81頁） 9.臺中市政府轚察局豐原分局豐原派出所受理各類案件紀錄表（第83頁） 臺灣臺中地方檢察署111年度偵字第2264號。  本院111年度易字第163號 （追加起訴）。 林隆祥犯侵入住宅竊盜罪，處有期徒刑柒月。未扣案之犯罪所得黑色Playboy側背包壹個、長夾壹個及新臺幣貳仟元均沒收，於全部或一部不能沒收或不宜執行沒收時，追徵其價額。 15 陳建國 阮玉葉 （均被害人） 被告於110年9月26日凌晨1時55分許，至臺中市豐原區圓環東路281巷12號陳建國、阮玉葉住處，因住處大門未上鎖，遂逕行侵入屋內，徒手竊取陳建國、阮玉葉之右列財物，得手後離去。 被害人陳建國所有之灰色斜背包1個（含第一銀行存摺1本、金融卡1張、印章2顆、中華郵政、台北富邦銀行存摺及香水1瓶）、 被害人阮玉葉所有之黑色雙肩後背包1個（含中華郵政、第一銀行存摺、紫白相間之皮夾1個（內有居留證、健保卡、機車駕照、零錢100元、中華郵政、第一銀行金融卡））。 （見111年度偵字第2306號卷） 1.被告於警詢中之自白（第51-57頁） 2.被害人陳建國於警詢中之指述（第59-63頁、第65-66頁、第67-68頁) 3.被害人阮玉葉於警詢中之指述（第69-72頁、第73-74頁） 4.臺中市政府警察局豐原分局刑案呈報單（第45-47頁） 5.警員蔡方馨110年10月14日職務報告（第49-50頁） 6.臺中市政府警察局豐原分局扣押筆錄（第75-78頁） 7.扣押物品目錄表（第81頁） 8.贓物認領保管單（阮玉葉具領，為警於臺中市○○區○○路000號旁草地尋獲遭棄置之物品）（第83頁、第87頁） 9.贓物認領保管單（陳建國具領、經民眾報案而於臺中市○○區○○路000號騎樓發現後發還）（第85頁） 10.刑案照片（含現場相片、監視器畫面截圖、遭竊物品棄置照片）（第93-121頁）      11.臺中市政府警察局豐原分局刑案現場勘查報告（第123-131頁）     臺灣臺中地方檢察署111年度偵字第2306號。  本院111年度易字第163號。 （追加起訴） 林隆祥犯侵入住宅竊盜罪，處有期徒刑柒月。未扣案之犯罪所得黑色雙肩後背包壹個及新臺幣壹佰元均沒收，於全部或一部不能沒收或不宜執行沒收時，追徵其價額。 16  阮玉葉(被害人) 被告另行起意，於110年9月26日凌晨2時9分、10分許，至臺中市豐原區圓環東路228號農會自動櫃員機，持竊得之被害人阮玉葉之第一銀行帳號00000000000號金融卡，輸入密碼即被害人阮玉葉之生日，而以此不正方法由自動付款設備取得被害人阮玉葉之財物。 共提領2筆，2萬元、2萬元。 （共4萬元） （見111年度偵字第2306號卷） 1.被告於警詢中之自白（第51-57頁） 2.被害人陳建國於警詢中之指述（第59-63頁、第65-66頁、第67-68頁) 3.被害人阮玉葉於警詢中之指述（第69-72頁、第73-74頁） 4.臺中市政府警察局豐原分局刑案呈報單（第45-47頁） 5.警員蔡方馨110年10月14日職務報告（第49-50頁） 6.被害人阮玉葉之第一銀行北台中分行帳號00000000000號帳戶之存摺封面及內頁明細影本（第89-91頁） 7.臺中市政府警察局豐原分局刑案現場勘查報告（第123-131頁）   臺灣臺中地方檢察署111年度偵字第2306號。  本院111年度易字第163號。 （追加起訴） 林隆祥犯以不正方法由自動付款設備取得他人財物罪，處有期徒肆月，如易科罰金，以新臺幣壹仟元折算壹日。未扣案之犯罪所得新臺幣肆萬參仟元沒收，於全部或一部不能沒收或不宜執行沒收時，追徵其價額。   被告復於110年9月26日凌晨2時14分許，至臺中市豐原區圓環東路168號之統一超商ATM，持前開被害人阮玉葉之第一銀行金融卡，輸入密碼而以此不正方法由自動付款設備取得被害人阮玉葉之財物。 提領3000元。    17 洪凱威(被害人) 被告於110年9月28日凌晨3時30分許，至臺中市豐原區新義街189號之寶麗京大樓，進入該大樓之管理室後徒手竊取於值班台值班之保全洪凱威所管領之右列財物，得手後離去。 電話筒及其內現金40元。 （嗣被告將竊得之電話筒棄置於臺中市○○區○○路00號地下室，經警帶同被告於110年9月28日凌晨5時55分許至前開地址尋獲後，將電話筒發還被害人洪凱威）。 （見111年度偵字第1010號卷） 1.被告於警詢中之自白（第53-57頁） 2.被害人洪凱威於警詢中之指述（第59-63頁） 3.警員郭耕毓110年10月7日職務報告書（第51頁） 4.臺中市政府警察局豐原分局豐原派出所扣押筆錄（第65-71頁） 5.扣押物品目錄表（第73頁） 6.贓物認領保管單（第75頁） 7.相關現場相片、路口監視器錄影畫面截圖、被告犯案衣物照片（第77-85頁） 8.臺中市政府警察局豐原分局豐原派出所受（處）理案件證明單（第87頁） 9.臺中市政府警察局豐原分局豐原派出所受理各類案件紀錄表（第89頁） 臺灣臺中地方檢察署111年度偵字第1010號。  本院111年度易字第129號 （追加起訴） 林隆祥犯侵入住宅竊盜罪，處有期徒刑柒月。未扣案之犯罪所得新臺幣肆拾元沒收，於全部或一部不能沒收或不宜執行沒收時，追徵其價額。 18 陳瓊華（告訴人） ①被告於110年9月30日凌晨0時19分許，於非營業時間至臺中市○○區○○○○街00號1樓之「台中市第一幸福平安居家照顧勞動合作社」辦公室（1樓為辦公室、2樓以上為住所，屬複合式住宅），因大門未上鎖，被告遂逕行侵入屋內，徒手竊取告訴人陳瓊華所管領之右列財物，得手後離去。 辦公桌抽屜內現金2萬元。 （告訴人陳瓊華雖指稱遭竊之現金為4萬1145元，惟被告於警詢中辯稱僅竊取2萬元。基於有疑唯利於被告之認定，應認被告僅竊取現金2萬元）  （見111年度偵字第11712號卷） 1.被告於警詢中之供述（第59-61頁） 2.被害人陳瓊華於警詢中之指述（第65-67頁、第69-70頁） 3.臺中市政府警察局大雅分局潭子分駐所陳報單（第51頁） 4.臺中市政府警察局大雅分局潭子分駐所受理各類案件纪錄表（第53頁） 5.陳邵珩警員111年1月20日職務報告（第55頁） 6.委託書1紙（第71頁） 7.臺中市政府警察局照片（監視器錄影畫面截圖、翻拍照片）（第73-107頁） 8.被告全身比對照片（第109頁） 臺灣臺中地方檢察署111年度偵字第11712號。  本院111年度易字第581號。 （追加起訴） 林隆祥犯侵入住宅竊盜罪，處有期徒刑捌月。未扣案之犯罪所得新臺幣貳萬元沒收，於全部或一部不能沒收或不宜執行沒收時，追徵其價額。   ②被告於110年12月13日凌晨4時51分許，騎乘竊取之張弟所有車牌號碼000-000號普通重型機車，至臺中市○○區○○○○街00號1樓之「台中市第一幸福平安居家照顧勞動合作社」辦公室（1樓為辦公室、2樓以上為住所，屬複合式住宅），因大門未上鎖，被告遂逕行侵入屋內，徒手竊取告訴人陳瓊華所管領之右列財物，得手後復騎乘上開普通重型機車離去。 三層辦公抽屜鐵櫃1只（內有現金2000元、公司大小章、關防、公司自然人憑證、霧峰區辦公室鑰匙、理監事印章、行政人員印章、被害人陳瓊華之自然人憑證、公司文件資料） （告訴人陳瓊華雖指稱遭竊之現金為2萬元，惟被告於警詢中辯稱僅竊取2000元。基於有疑唯利於被告之認定，應認被告僅竊取現金2000元） （見111年度偵字第11340號卷） 1.被告於警詢中之供述（第45-53頁） 2.被害人陳瓊華於警詢中之指述（第55-59頁） 3.陳邵珩警員111年1月20日職務報告（第43頁） 4.手寫委託書一紙（第61頁） 5.臺中市政府警察局大雅分局潭子分駐所受（處）理案件證明單（第63頁） 6.刑案現場照片（監視器錄影畫面截圖）（第65-75頁） 7.車輛詳細資料報表（第77頁）　 臺灣臺中地方檢察署111年度偵字第11340號。  本院111年度易字第581號。 （追加起訴） 林隆祥犯侵入住宅竊盜罪，處有期徒刑柒月。未扣案之犯罪所得三層辦公抽屜鐵櫃壹只、新臺幣貳仟元均沒收，於全部或一部不能沒收或不宜執行沒收時，追徵其價額。  19 洪丞禹（告訴人） ① 被告於110年10月6日凌晨1時10分許，至臺中市○○區○○街00號告訴人洪丞禹之住處，因大門未上鎖，被告遂逕行侵入屋內，徒手竊取告訴人洪丞禹之右列財物，得手後離去。 藍色皮包1個（內有花旗銀行等信用卡10張、臺灣銀行、郵局提款卡各1張、身分證、健保卡） （見111年度偵字第6997號卷） 1.被告於警詢及偵查中之供述 (1)110年12月17日警詢（第71-79頁） (2)110年12月17日偵查（第179-181頁） 2.告訴人洪丞禹於警詢中之指述： (1)110年10月6日（第81-85頁） (2)110年11月12日（第87-89頁） 3.警員林子緣110年12月17日職務報告（第63頁） 4.指認犯罪嫌疑人紀錄表（告訴人指認被告）（第91-95頁） 5.告訴人洪丞禹之臺灣銀行帳號000000000000號帳戶之存摺存款歷史明細查詢（第111-113頁） 6.臺中市政府警察局大雅分局頭家派出所照片（監視器錄影畫面截圖及翻拍照片、相關現場相片、洪丞禹之臺灣銀行帳戶、郵局帳戶之存摺內頁明細照片）（第117-147頁）　 　  臺灣臺中地方檢察署111年度偵字第6997號。  本院111年度訴字第567號。 （追加起訴）  林隆祥犯侵入住宅竊盜罪，處有期徒刑柒月。未扣案之犯罪所得藍色皮包壹個沒收，於全部或一部不能沒收或不宜執行沒收時，追徵其價額。   ② 被告另行起意，於110年10月6日凌晨1時33分起，以前開竊得告訴人洪丞禹之臺灣銀行帳號000000000000號提款卡，至臺中市○○區○○路0段000號之潭子農會自動櫃員機，輸入密碼即告訴人洪丞禹之生日，以此不正方法由自動付款設備取得告訴人洪丞禹之財物。 提領7筆現金： 5000元、2萬元、2萬元、2萬元、 2萬元、2萬元、 2萬元，共計12萬5035元（含提領手續費35元）。   林隆祥犯以不正方法由自動付款設備取得他人財物罪，處有期徒柒月。未扣案之犯罪所得新臺幣壹拾捌萬肆仟零伍拾元沒收，於全部或一部不能沒收或不宜執行沒收時，追徵其價額。   被告再同日凌晨2時22分起，以前開竊得之臺灣銀行提款卡至臺中市豐原區臺灣銀行豐原分行自動櫃員機提領現金2萬元，並轉帳3萬元至前開竊得告訴人洪丞禹之郵局帳號00000000000000號帳戶；再持該郵局提款卡，至臺中市豐原區臺灣銀行豐原分行自動櫃員機輸入密碼即告訴人洪丞禹生日，提領9000元、2萬元、1萬元（含手續費共15元），以此不正方法由自動付款設備取得告訴人之財物。 先以告訴人之臺灣銀行金融卡提領2萬元，再由告訴人之郵局帳戶提領9000元、2萬元、1萬元，共提領5萬9015元（含提領手續費15元）      ③ 被告另行起意，於110年10月6日7時2分起，在網路遊戲網站商店，輸入前開竊得之告訴人洪丞禹之臺灣銀行提款卡資料，用以支付購買遊戲（天堂）點數卡之款項，行使該偽造之電磁紀錄準私文書，足生損害於告訴人洪丞禹。 刷卡7筆，共支付5萬9000元   林隆祥犯行使偽造準私文書罪，處有期徒刑肆月，如易科罰金，以新臺幣壹仟元折算壹日。未扣案之犯罪所得新臺幣伍萬玖仟元沒收，於全部或一部不能沒收或不宜執行沒收時，追徵其價額。 20 白鈞齊（告訴人） 被告於110年11月7日凌晨5時37分許，於非營業時間至臺中市○區○○街000號林記飯館餐飲店（1樓為店面、2樓以上為住所之複合式住宅），以不詳方式開啟門鎖後，進入屋內竊取告訴人白鈞齊之現金，得手後離去。 收銀機內之現金1萬元 （見111年度偵字第11341號卷） 1.告訴人白鈞齊於警詢中之指述（第49-51頁） 2.臺中市政府警察局第二分局永興派出所受（處）理案件證明單（第53頁） 3.臺中市政府警察局第二分局永興派出所受理各類案件紀錄表（第55頁） 4.臺中市政府警察局第二分局相片（現場相片及監視器錄影截圖照片）（第57-65頁） 5.臺中市政府警察局第二分局刑案現場勘查報告（第67-87頁） 6.內政部警政署刑事警察局110年12月16日刑紋字第1108027904號鑑定書（第91-94頁）　  臺灣臺中地方檢察署111年度偵字第11319號。  本院111年度易字第581號。 （追加起訴） 林隆祥犯侵入住宅竊盜罪，處有期徒刑捌月。未扣案之犯罪所得新臺幣壹萬元沒收，於全部或一部不能沒收或不宜執行沒收時，追徵其價額。 21 陳濬緯（告訴人） 被告於110年11月9日5時許，於非營業時間至臺中市○區○○街00號1樓舊情綿綿冰店（連棟透天厝1樓店面，樓上為住宅），徒手開啟手動鐵捲門後進店內，竊去告訴人陳濬緯之右列財物，得手後離去。 收銀櫃1台（內有現金3000元）、個人背包1個（內有鑰匙、印章）、捐款箱1個（內有零錢40元）  （見111年度偵字第11341號卷） 1.告訴人陳濬緯於警詢中之指述（第97-99頁）　  2.臺中市政府警察局第二分局永興派出所受（處）理案件證明單（第95頁） 3.現場照片（第101頁） 4.監視器照片（第103-107頁） 5.臺中市政府警察局111年1月6日中市警鑑字第1110001919號鑑定書（第111-113頁） 6.臺中市政府警察局第二分局刑案現場勘查報告（第115-127頁） 臺灣臺中地方檢察署111年度偵字第11319號。  本院111年度易字第581號。 （追加起訴） 林隆祥犯侵入住宅竊盜罪，處有期徒刑柒月。未扣案之犯罪所得收銀櫃壹臺、背包壹個、捐款箱壹個及新臺幣參仟零肆拾元均沒收，於全部或一部不能沒收或不宜執行沒收時，追徵其價額。 22 洪淑梅（告訴人） 被告於110年11月10日凌晨3時34分許，至臺中市○區○○街00號告訴人洪淑梅之倉庫（該處為連棟式透天住宅），因拉門、鐵捲門未關，被告遂徒手打開紗窗後進入屋內，並徒手竊取告訴人洪淑梅所管領之右列財物，得手後離去。 現金2萬元、筆電1台、手機1支  （見111年度偵字第11341號卷） 1.告訴人洪淑梅於警詢中之指述（第129-131頁）　 3.刑案截圖證據照片（現場照片及監視器截圖）（第135-155頁） 4.臺中市政府警察局第二分局刑案現場勘查報告（第157-175頁） 5.臺中市政府警察局110年12月9日中市警鑑字第1100091291號鑑定書（第177-179頁） 　  臺灣臺中地方檢察署111年度偵字第11319號。  本院111年度易字第581號。 （追加起訴） 林隆祥犯侵入住宅竊盜罪，處有期徒刑捌月。未扣案之犯罪所得筆電壹臺、手機壹支及新臺幣貳萬元均沒收，於全部或一部不能沒收或不宜執行沒收時，追徵其價額。 23 莊建忠 （被害人） 被告於110年12月9日凌晨4時23分許，至臺中市○區○○街0號前，以自備之同款鑰匙竊取被害人莊建忠所管領之車牌號碼000-000號普通重型機車，得手後離去。   車牌號碼000-000號普通重型機車 （經警於110年12月9日10時40分許，在台中市北區一中街179巷內尋獲後，發還予被害人莊建忠）   （見111年度偵字第11341號卷） 1.被害人莊建忠於警詢中之指述（第195-196頁）　 2.失車-案件基本資料詳細畫面報表（第181頁） 3.臺中市政府警察局第二分局刑案現場勘查報告（第183-193頁）  4.刑事案件證物採驗紀錄表（第197頁） 5.臺中市政府警察局111年1月6日中市警鑑字第1110002125號鑑定書（第199-200頁） 臺灣臺中地方檢察署111年度偵字第11319號。  本院111年度易字第581號。 （追加起訴） 林隆祥犯竊盜罪，處有期徒刑肆月，如易科罰金，以新臺幣壹仟元折算壹日。 24 巫宗彥（告訴人） 被告於110年12月10日凌晨3時58分許，騎乘竊得之車牌號碼000-000號普通重型機車（被告此部分所涉竊盜犯行，由臺灣臺中地方檢察署檢察官另行處理），至臺中市○○區○○路○段00號告訴人巫宗彥之住處，以不詳方式開啟大門後進入屋內，徒手竊取告訴人巫宗彥所有之右列財物，得手後離去。 愛迪達包包1個（內有GUCCI長夾1個、現金1萬元、新光銀行信用卡、健保卡、身分證各1張、筆記本、醒獅團團員資料）  （見111年度偵字第12802號卷） 1.被告於警詢中之自白（第45-48頁） 2.告訴人巫宗彥於警詢中之指述（第53-59頁）  3.警員黃尚緯110年12月24日之職務報告（第43頁） 4.指認犯罪嫌疑人紀錄表（告訴人指認被告）（第61-65頁） 5.臺中市政府警察局第五分局松安派出所案件照片（相關現場相片、監視器錄影畫面及其翻拍相片）（第69-77頁）　  臺灣臺中地方檢察署111年度偵字第12802號。  本院111年度易字第599號。 （追加起訴） 林隆祥犯侵入住宅竊盜罪，處有期徒刑捌月。未扣案之犯罪所得愛迪達包包壹個、GUCCI長夾壹個及新臺幣壹萬元均沒收，於全部或一部不能沒收或不宜執行沒收時，追徵其價額。 25 謝幸娥（告訴人） 被告於110年12月12日凌晨3時53分許，至臺中市○○區○○路000號告訴人謝幸娥之住處，因紗門未上鎖，被告遂逕行侵入屋內，並徒手竊取告訴人謝幸娥所有之右列財物，得手後離去。 被害人所有之藍色包包1個（內有紅包袋4個，現金2800元、透明塑膠鉛筆盒1個、藍色零錢包1個、塑膠夾鏈袋2個、塑膠藥盒2個、眼鏡盒1個、充電器1組、皮尺1個、黑色耳機盒1個及黑色膠帶2個） （經警於110年12月12日11時45分許，於臺中市○○區○○路00巷00號對面停放汽車之草叢內尋獲，除現金外，均已發還告訴人謝幸娥） （見111年度偵字第12797號卷） 1.被告於警詢中之自白（第49-55頁） 2.告訴人謝幸娥於警詢中之指述（第57-61頁）  3.警員林子緣111年1月27日之職務報告（第47頁） 4.臺中市政府警察局大雅分局頭家派出所受（處）理案件證明單（第63頁） 5.臺中市政府警察局大雅分局頭家派出所監視器錄影畫面截圖（第65-73頁） 6.證物清單（第109頁） 7.勘察採證同意書（第111頁） 　 臺灣臺中地方檢察署111年度偵字第12797號。  本院111年度易字第599號。 （追加起訴） 林隆祥犯侵入住宅竊盜罪，處有期徒刑柒月。未扣案之犯罪所得新臺幣貳仟捌佰元沒收，於全部或一部不能沒收或不宜執行沒收時，追徵其價額。 26 張弟（被害人） 被告於110年12月13日凌晨3時21分許，至臺中市○○區○○○路000巷0弄00號前，以自備之鑰匙竊取被害人張第所有之車牌號碼000-000號普通重型機車，得手後離去。  車牌號碼000-000號普通重型機車 （為警於110年12月13日16時許，在臺中市○區○○街00號前尋獲後，發還予被害人張弟） （見111年度偵字第11341號卷） 1.被告於警詢中之自白（第51-57頁） 2.被害人張弟於警詢中之指述（第59-62頁、第63-65頁） 3.贓物認領保管單（張弟具領）（第69頁） 4.臺中市政府警察局大雅分局馬岡派出所受（處）理案件證明單（第71頁） 5.臺中市政府警察局大雅分局馬岡派出所照片（第79-85頁） 6.臺中市政府警察局大雅分局刑案現場勘查報告（第87-99頁） 7.臺中市政府警察局111年1月6日中市警鑑字第1110002127號鑑定書（第101-102頁） 臺灣臺中地方檢察署111年度偵字第11341號。  本院111年度易字第581號。 （追加起訴） 林隆祥犯竊盜罪，處有期徒刑肆月，如易科罰金，以新臺幣壹仟元折算壹日。 27 張朝益（被害人）  被告於110年12月16日凌晨3時35分許，至臺中市○區○○街000號前，以自備鑰匙竊取被害人張朝益所管領之車牌號碼000-000號普通重型機車，得手後離去。   車牌號碼000-000號普通重型機車 （為警於110年12月16日11時40分許，在台中市北區進化北路、山西路口尋獲後，發還予被害人張朝益）  （見111年度偵字第11341號卷） 2.被害人張朝益於警詢中之指述（第217-218頁） 3.失車-案件基本資料詳細畫面報表（第201頁） 4.臺中市政府警察局第二分局刑案現場勘查報告（第203-215頁） 5.刑事案件證物採驗紀錄表（第219頁）  6.臺中市政府警察局111年1月6日中市警鑑字第1110002042鑑定書（第221-222頁） 臺灣臺中地方檢察署111年度偵字第11319號。  本院111年度易字第581號。 （追加起訴） 林隆祥犯竊盜罪，處有期徒刑肆月，如易科罰金，以新臺幣壹仟元折算壹日。